【裁判字號】    99,審金訴,4
【裁判日期】    990630
【裁判案由】    違反證券交易法
【裁判全文】
臺灣士林地方法院刑事判決             99年度審金訴字第4號
公  訴  人  臺灣士林地方法院檢察署檢察官
被      告  乙○○
選任辯護人  朱俊雄律師
上列被告因違反證券交易法案件，經檢察官提起公訴（98年度偵
字第6259號），本院判決如下：
    主  文
乙○○違反對於在證券交易市場所上市之有價證券，不得有意圖
抬高或壓低集中交易市場某種有價證券之交易價格，自行或以他
人名義，對該有價證券，連續以高價買入或以低價賣出之規定，
處有期徒刑壹年陸月，減為有期徒刑玖月。緩刑貳年。
    事  實
一、乙○○係鈺源投資股份有限公司（址設臺北市○○區○○路
    2 段355 巷1 號4 樓，下稱鈺源公司，已解散）董事長，於
    民國94年1 月7 日分別以其本人、鈺源公司、其弟陳紀育、
    鈺源公司會計程瓊慧及會計助理余佩穎等人股票帳戶，以每
    股新臺幣（下同）50元之價格，買進94年1 月20日正式上櫃
    之巨擘科技股份有限公司（股票代號：8053，下稱巨擘公司
    ）初次上櫃前之公開承銷股票4500千股，並持以作為擔保品
    ，向銀行融資借款，惟巨擘公司股票於上櫃後股價隨即下跌
    ，為維持巨擘公司之成交量並使股價持續不墜，以免因股價
    急速下跌而遭銀行追繳擔保品，明知巨擘公司係在臺灣證券
    櫃檯買賣中心上櫃之有價證券，對於該有價證券不得意圖抬
    高或壓低交易價格，自行或以他人名義，連續以高價買入或
    以低價賣出之行為，亦明知不得直接或間接從事影響集中交
    易市場某種有價證券價格之操縱行為，竟仍意圖造成該有價
    證券交易活絡之表象，而自行或以他人名義，連續委託買賣
    或申報買賣而相對成交，並基於違反上開證券交易法之犯意
    ，於94年1 月27日至同年9 月21日期間，以附表一所示帳戶
    ，為下列行為：
  (一)以委託買進（賣出）巨擘公司股票價格高（低）於成交價或
    以漲（跌）停板價格委託之方式，影響巨擘公司之成交價格
    ：
  1 月28日：盤中，於12時43分57秒至12時46分14秒間，使用
    如附表一編號4 所示之鈺源公司帳戶，以37.4元及37.6元高
    於成交價37.2元及37.5元，委託買進35張，並於12時44分5
    秒至12時46分35秒成交34張，使巨擘公司之成交價由37.2元
    上漲4 檔至37.6元，占該時段總成交量80.95 ％。於13時22
    分35秒至13時24分28秒，使用如附表一編號4 所示之鈺源公
    司帳戶，以38.4元高於成交價之38.1元，委託買進20張，並
    於13時23分5 秒至13時23分35秒成交15張，使巨擘公司之成
    交價由38.1元上漲3 檔至38.4元，占該時段總成交量100 ％
    。
  3月2日：開盤後，於9時32分48秒至9時33分37秒間，使用如
    附表一編號1 所示之乙○○帳戶，以35.9元至35元低於成交
    價36.1元至35.6元，委託賣出22張，並於9 時33分00秒至9
    時34分00秒成交20張，使巨擘公司之成交價由36.1元下跌18
    檔至35.2元，占該時段總成交量100 ％。
  3 月8 日：盤中，於11時19分15秒至11時21分00秒間，使用
    如附表一編號5 所示之鈺源公司帳戶，以36元至33.35 元（
    跌停板）低於成交價36.4元至35.9元，委託賣出12張，並於
    11時19分15秒至11時21分15秒全數成交，使巨擘公司之成交
    價由36.4元下跌12檔至35.8元，占該時段總成交量10 0％。
    於11 時40 分12秒，使用如附表一編號5 所示之鈺源公司帳
    戶，以36.2元高於成交價之35.9元，委託買進10張，並於11
    時40分15秒全數成交，使巨擘公司之成交價由35.9元上漲6
    檔至36. 2 元，占該時段總成交量100 ％。於11時52分31秒
    至11 時53 分32秒間，使用如附表一編號5 所示之鈺源公司
    帳戶，以36.35 元至36.45 元高於成交價之36.3元至36.4元
    ，委託買進40張，並於11時52分45秒至11時53分45秒間成交
    30張，使巨擘公司之成交價由36.3元上漲3 檔至36.45 元，
    占該時段總成交量90.91 ％。
  3 月15日：開盤後，於9 時15分37秒至9 時17分32秒間，使
    用如附表一編號1 所示之乙○○帳戶，以33.3元及33.1元低
    於成交價33.4元至33.2元，委託賣出48張，並於9 時16分05
    秒至9 時17分35秒間成交32張，使巨擘公司之成交價由33.4
    元下跌4 檔至33.2元，占該時段總成交量76.19 ％。盤中，
    於9時52 分26秒，以32元低於成交價之32.4元，委託賣出10
    張，並於9 時52分35秒全數成交，使巨擘公司之成交價由
    32.4元下跌8 檔至32元，占該時段總成交量66.67 ％。
  3 月17日：開盤後，於9 時08分37秒至9 時10分18秒間，使
    用如附表一編號5 所示之鈺源公司帳戶，以30.3元高於成交
    價29.80 元至30.3元，委託買進25張，並於9 時08分50秒至
    9 時10分20秒間成交23張，使巨擘公司之成交價由29.8元上
    漲10 檔 至30.3元，占該時段總成交量92％。盤中，於13時
    10分46 秒 至13時11分36秒，使用如附表一編號1 所示之乙
    ○○帳戶，以31.8元至31.9元高於成交價之31.7元至31.85
    元，委託買進30張，並於13時10分50秒至13時13分20秒間成
    交28張，使巨擘公司之成交價由31.7元上漲4 檔至31.9元，
    占該時段總成交量100 ％。
  3 月22日：盤中，於11時42分51秒至11時45分34秒間，使用
    如附表一編號1 所示之乙○○帳戶，以30.55 元至28.5元低
    於成交價30.6元至30.4元，委託賣出19張，並於11時43分15
    秒至11時51分15秒成交17張，使巨擘公司之成交價由30.6元
    下跌5 檔至30.35 元，占該時段總成交量100 ％。
  3 月24日：開盤後，於9 時33分11秒至9 時41分49秒間，使
    用如附表一編號1 所示之乙○○帳戶，以30.3元至29.7元低
    於成交價30.35 元至29.8元，委託賣出144 張，並於9 時33
    分30 秒 至9 時42分00秒成交111 張，使巨擘公司之成交價
    由30.35 元下跌13檔至29.7元，占該時段總成交量95.69 ％
    。盤中，於9 時51分52秒，使用如附表一編號1 所示之乙○
    ○帳戶，以30元低於成交價之30.5元，委託賣出8 張，並於
    9 時52分00秒至9 時56分30秒全數成交，使巨擘公司之成交
    價由30.5元下跌10檔至30元，占該時段總成交量100 ％。於
    10時21分02秒至10時29分27秒間，使用如附表一編號1 所示
    之乙○○帳戶，以30.1元至29.8元低於成交價之30.4元至29
    .9 元 ，委託賣出59張，並於10時26分00秒至10時29分30秒
    間成交44張，使巨擘公司之成交價由30.4元下跌12檔至29.8
    元，占該時段總成交量86.27 ％。於12時46分59秒至12時48
    分47秒，使用如附表一編號5 所示之鈺源公司帳戶，以28.5
    元至28.45 元（跌停板）低於成交價之28.6元至28.45 元，
    委託賣出140 張，並於12時47分00秒至12時50分00秒成交13
    9 張，使巨擘公司之成交價由28.6元下跌3 檔至28.45 元，
    占該時段總成交量100 ％。於12時51分32秒，使用如附表一
    編號1 所示之乙○○帳戶，以28.45 元（跌停板）低於成交
    價之28.95 元，委託賣出100 張，並於12時52分00秒至12時
    54分00秒間全數成交，使巨擘公司之成交價由28.95 元下跌
    10檔至28.45 元，占該時段總成交量99.01 ％。
  3 月25日：開盤後，於9 時15分45秒至9 時16分07秒間，使
    用如附表一編號5 所示之鈺源公司帳戶，以28.9元至28.8元
    低於成交價29元至28.9元，委託賣出20張，並於9 時15分50
    秒至9 時16分20秒全數成交，使巨擘公司之成交價由29元下
    跌4 檔至28.8元，占該時段總成交量100 ％。盤中，於10時
    15分45秒，使用如附表一編號5 所示之鈺源公司帳戶，以29
    .15 元至29元低於成交價之29.2元至29.15 元，委託賣出30
    張，並於10時15分50秒至10時16分50秒成交28張，使巨擘公
    司之成交價由29.2元下跌4 檔至29元，占該時段總成交量10
    0 ％。於13時09分10秒至13時11分36秒間，使用如附表一編
    號3 所示之乙○○帳戶，以28.7元至28.6元低於成交價之28
    .75 元至28.65 元，委託賣出40張，並於13時09分20秒至13
    時11分50秒間成交37張，使巨擘公司之成交價由28.75 元下
    跌3 檔至28.6元，占該時段總成交量100 ％。
  4 月7 日：開盤後，於9 時20分12秒，使用如附表一編號1
    所示之乙○○帳戶，以33元高於成交價32.85 元委託買進10
    張，並於9 時20分20秒全數成交，使巨擘公司之成交價由32
    .85 元上漲3 檔至33元，占該時段總成交量100 ％。盤中，
    於9 時54分07秒，使用如附表一編號1 所示之乙○○帳戶，
    以33.6元高於成交價之33.4元，委託買進10張，並於9時54
    分20秒成交9 張，使巨擘公司之成交價由33.4元上漲4檔 至
    33.6元，占該時段總成交量100 ％。
  5 月3 日：開盤後，於9 時45分18秒，使用如附表一編號1
    所示之乙○○帳戶，以28.1元低於成交價28.5元委託賣出10
    張，並於9 時45分35秒成交3 張，使巨擘公司之成交價由28
    .5 元 下跌8 檔至28.1元，占該時段總成交量100 ％。
  5 月5 日：盤中，於11時14分43秒至11時16分26秒間，使用
    如附表一編號1 所示之乙○○帳戶，以25.3元至25.4元高於
    成交價24.8元至25.4元委託買進25張，並於11時15分10秒至
    11 時18 分10秒間成交17張，使巨擘公司之成交價由24.8元
    上漲12檔至25.4元，占該時段總成交量100 ％。盤中，於13
    時11 分40 秒至13時12分57秒間，使用如附表一編號1 所示
    之乙○○帳戶，以25.05 元至24.8元低於成交價之25.5元至
    25元，委託賣出125 張，並於13時11分40秒至13時13分10秒
    間成交115 張，使巨擘公司之成交價由25.5元下跌14檔至24
    .8 元 ，占該時段總成交量100 ％。
  5 月6 日：盤中，於9 時51分18秒至9 時55分25秒間，使用
    如附表一編號1 所示之乙○○帳戶，以24.4元至24.65 元高
    於成交價24.35 元至24.6元，委託買進63張，並於9 時53分
    00秒至10時00分30秒全數成交，使巨擘公司之成交價由24.
    35元上漲6 檔至24.65 元，占該時段總成交量75.29 ％。於
    10時25分47秒至10時26分36秒，使用如附表一編號1 所示之
    乙○○帳戶，以26.75 元（漲停板）高於成交價之24.9元至
    25.2元，委託買進55張，並於10時26分00秒至10時27分00秒
    間全數成交，使巨擘公司之成交價由24.9元上漲10檔至25.4
    元，占該時段總成交量91.67 ％。於11時13分24秒，使用如
    附表一編號1 所示之乙○○帳戶，以26.75 元（漲停板）高
    於成交價之25.9元，委託買進5 張，並於11時13分30秒全數
    成交，使巨擘公司之成交價由25.9元上漲11檔至26.45 元，
    占該時段總成交量100 ％。
  5 月10日：開盤後，於9 時03分31秒，使用如附表一編號1
    所示之乙○○帳戶，以25元高於成交價24.5元，委託買進6
    張，並於9 時03分50秒全數成交，使巨擘公司之成交價由
    24.5元上漲10檔至25元，占該時段總成交量75％。
  5 月11日：開盤後，於9 時29分32秒至9 時30分39秒間，使
    用如附表一編號1 所示之乙○○帳戶，以25.4元至25.6元高
    於成交價25.35 元至25.5元，委託買進40張，並於9 時29分
    45秒至9 時35分45秒成交30張，使巨擘公司之成交價由25.
    35元上漲5 檔至25.6元，占該時段總成交量96.77 ％。盤中
    ，於12時12分50秒至12時16分23秒，使用如附表一編號1 所
    示之乙○○帳戶，以26.5元至27.35 元（漲停板）高於成交
    價之26. 45元至27.3元，委託買進74張，並於12時13分15秒
    至12時17分15秒間成交66張，使巨擘公司之成交價由26.45
    元上漲18檔至27.35 元，占該時段總成交量51.56 ％。
  5 月23日：開盤後，於9 時28分43秒至9 時29分39秒間，使
    用如附表一編號1 所示之乙○○帳戶，以28元至27.8元低於
    成交價28.3元至27.9元，委託賣出40張，並於9 時28分50秒
    至9時29 分50秒成交37張，使巨擘公司之成交價由28.3元下
    跌10 檔 至27.8元，占該時段總成交量100 ％。盤中，於10
    時22分38秒至10時23分27秒，使用如附表一編號1 所示之乙
    ○○帳戶，以27.9元至27.8元低於成交價之28元至27.9元，
    委託賣出15張，並於10時22分50秒至10時27分50秒間全數成
    交，使巨擘公司之成交價由28元下跌4 檔至27.8元，占該時
    段總成交量100 ％。於13時16分47秒至13時17分33秒間，使
    用如附表一編號1 所示之乙○○帳戶，以27.6元至27.5元低
    於成交價之27.95 元至27.55 元，委託賣出42張，並於13時
    16分50秒至13時17分50秒間全數成交，使巨擘公司之成交價
    由27.95 元下跌9 檔至27.5元，占該時段總成交量100 ％。
    尾盤，於13 時24 分48秒，使用如附表一編號1 所示之乙○
    ○帳戶，以27. 1 元低於成交價之27.4元，委託賣出15張，
    並於13時24分50 秒 全數成交，使巨擘公司之成交價由27.4
    元下跌6 檔至27.1 元 ，占該時段總成交量100 ％。
  5 月24日：盤中，於13時09分15秒至13時11分11秒間，使用
    如附表一編號1 所示之乙○○帳戶，以27.35 元至27.1元低
    於成交價之27.5元至27.15 元，委託賣出64張，並於13時09
    分15秒至13時12分45秒間全數成交，使巨擘公司之成交價由
    27 .5 元下跌8 檔至27.1元，占該時段總成交量100 ％。於
    13時15分01秒至13時20分48秒，使用如附表一編號1 所示之
    乙○○帳戶，以27.1元至26.2元低於成交價之27.2元至26.7
    元，委託賣出217 張，並於13時15分15秒至13時21分15秒成
    交194 張，使巨擘公司之成交價由27.2元下跌20檔至26.2元
    ，占該時段總成交量100 ％。於13時22分49秒，使用如附表
    一編號1所 示之乙○○帳戶，以26.2元委託賣出10張，並於
    13時23分15秒至13時23分45秒全數成交，使巨擘公司之成交
    價由26.6 5元下跌9 檔至26.2元，占該時段總成交量100 ％
    。
  5 月25日：開盤後，於9 時00分38秒至9 時06分16秒間，使
    用如附表一編號8 所示之鈺源公司帳戶，以26.3元至24.5元
    （跌停板）低於成交價之26.6元至25.3元，委託賣出235 張
    ，並於9 時00分40秒至9 時07分10秒間全數成交，使巨擘公
    司之成交價由26.6元下跌36檔至25.1元，占該時段總成交量
    98.3 3％。於9 時28分08秒至9 時28分34秒，使用如附表一
    編號1 所示之乙○○帳戶，以28元至28.1元（漲停板）高於
    成交價之27.5元至28元，委託買進120 張，並於9 時28分10
    秒至9 時35 分10 秒成交107 張，使巨擘公司之成交價由
    27.5元上漲12檔至28.1元，占該時段總成交量78.1％。
  6 月1 日：盤中，於13時22分03秒至13時22分53秒間，使用
    如附表一編號5 所示之鈺源公司帳戶，以28.55 元至28.8元
    高於成交價之28.5元至28.6元，委託買進17張，並於13時22
    分05 秒 至13時23分05秒間成交14張，使巨擘公司之成交價
    由28.5 元 上漲6 檔至28.8元，占該時段總成交量93.33 ％
    。
  6 月2 日：開盤後，於9 時33分10秒，使用如附表一編號1
    所示之乙○○帳戶，以30.1元低於成交價之30.4元，委託賣
    出55 張 ，並於9 時33分20秒全數成交，使巨擘公司之成交
    價由30. 4 元下跌6 檔至30.1元，占該時段總成交量100 ％
    。尾盤，於13時25分24秒，使用如附表一編號1 所示之乙○
    ○帳戶，以30.6元高於成交價之29.7元，委託買進6 張，並
    於13時30分00秒全數成交，使巨擘公司之成交價由29.7元上
    漲6 檔至30 元 ，占該時段總成交量60％。
  6 月20日：盤中，於11時00分40秒至11時14分55秒間，使用
    如附表一編號1 所示之乙○○帳戶，以30.8元至31.5元高於
    成交價之30.75 元至31.4元，委託買進190 張，並於11時10
    分10秒至11時15分10秒間成交166 張，使巨擘公司之成交價
    由30.75 元上漲15檔至31.5元，占該時段總成交量71.24 ％
    。
  6 月22日：開盤後，於9 時11分46秒，使用如附表一編號2
    所示之乙○○帳戶，以31.25 元高於成交價之31.25 元，委
    託買進60張，並於9 時12分05秒全數成交，使巨擘公司之成
    交價由30.7元上漲11檔至31.25 元，占該時段總成交量100
    ％。盤中，於10時11分31秒至10時12分31秒間，使用如附表
    一編號5 所示之鈺源公司帳戶，以31元至31.2元高於成交價
    之30.7 元 至31元，委託買進43張，並於10時11分35秒至10
    時17分05 秒 間全數成交，使巨擘公司之成交價由30.7元上
    10檔至31.2 元 ，占該時段總成交量72.13 ％。
  6 月23日：盤中，於11時50分20秒至11時52分58秒間，使用
    如附表一編號1 所示之乙○○帳戶，以31.5元至31.75 元高
    於成交價之31.2元至31.5元，委託買進45張，並於11時50分
    36 秒 至11時53分05秒間全數成交，使巨擘公司之成交價由
    31.2 元 上漲11檔至31.75 元，占該時段總成交量100 ％。
    於12時40 分33 秒至12時43分08秒，使用如附表一編號1 所
    示之乙○○帳戶，以31.95 元至32.5元高於成交價之31.9元
    至32.4元，委託買進59張，並於12時40分35秒至12時50分05
    秒全數成交，使巨擘公司之成交價由31.9元上漲10檔至32.4
    元，占該時段總成交量85.92 ％。尾盤，於13時23分06秒至
    13時29分33 秒 間，使用如附表一編號1 所示之乙○○帳戶
    ，以32.2元至33.35 元（漲停板）高於成交價32元至32.2元
    委託買進121 張，並於13時23分35秒至13時30分00秒全數成
    交，使巨擘公司之成交價由32元上漲10檔至32.5元，占該時
    段總成交量92.3 7％。
  6 月24日：盤中，於10時52分57秒至10時53分54秒間，使用
    如附表一編號1 所示之乙○○帳戶，以31.3元至31.1元低於
    成交價之31.4元至31.2元，委託賣出22張，並於10時53分10
    秒至10時54分40秒間成交13張，使巨擘公司之成交價由31.4
    元下跌6 檔至31.1元，占該時段總成交量100 ％。於12時08
    分27秒至12時12分11秒，使用如附表一編號1 所示之乙○○
    帳戶，以31.3元至31.2元低於成交價之31.4元至31.25 元，
    委託賣出31張，並於12時08分40秒至12時12分40秒成交26張
    ，使巨擘公司之成交價由31.4元下跌4 檔至31.2元，占該時
    段總成交量100 ％。
  8 月10日：盤中，於12時10分39秒至12時11分08秒間，使用
    如附表一編號5 所示之鈺源公司帳戶，以26.2元至26.4元高
    於成交價之26.1元至26.2元，委託買進13張，並於12時10分
    53秒至12時11分20秒間全數成交，使巨擘公司之成交價由26
    .1 元 上漲6 檔至26.4元，占該時段總成交量100 ％。
  8 月11日：盤中，於13時11分45秒至13時12分29秒間，使用
    如附表一編號1 所示之乙○○帳戶，以26.5元至26.7元高於
    成交價之26.3元至26.5元，委託買進22張，並於13時12分10
    秒至13時12分37秒間全數成交，使巨擘公司之成交價由26.3
    元上漲8 檔至26.7元，占該時段總成交量100 ％。
  8 月12日：盤中，於13時22分22秒至13時24分32秒間，使用
    如附表一編號5 所示之鈺源公司帳戶，以26.6元至27.5元高
    於成交價之26.5元至26.9元，委託買進214 張，並於13時22
    分27秒至13時24分42秒間成交108 張，使巨擘公司之成交價
    由26.5元上漲20檔至27.5元，占該時段總成交量100 ％。
  8 月15日：盤中，於13時22分21秒至13時24分38秒間，使用
    如附表一編號1 所示之乙○○帳戶，以28元至28.8元高於成
    交價之27.5元至28.7元，委託買進43張，並於13時22分41秒
    至13時24分46秒間成交31張，使巨擘公司之成交價由27.5元
    上漲26檔至28.8元，占該時段總成交量100 ％。
  8 月16日：開盤後，於9 時07分15秒至9 時07分50秒間，使
    用如附表一編號1 所示之乙○○帳戶，以28.7元至28.5元低
    於成交價之29.2元至28.7元，委託賣出20張，並於9 時07分
    30秒至9 時07分55秒間成交15張，使巨擘公司之成交價由
    29.2元下跌14檔至28.5元，占該時段總成交量83.33 ％。於
    9 時24分57秒至9 時25分16秒間，使用如附表一編號1 所示
    之乙○○帳戶，以28.7元至28.6元低於成交價之28. 8 元至
    28 .7 元，委託賣出9 張，並於9 時25分00秒至9 時25分25
    秒全數成交，使巨擘公司之成交價由29.2元下跌14檔至28
    .5 元 ，占該時段總成交量100 ％。
  8 月19日：盤中，於12時50分03秒至12時51分49秒間，使用
    如附表一編號1 所示之乙○○帳戶，以27.35 元至27.5元高
    於成交價之27.2元至27.4元，委託買進17張，並於12時50分
    20 秒 至12時52分00秒間成交15張，使巨擘公司之成交價由
    27.2 元 上漲6 檔至27.5元，占該時段總成交量100 ％。於
    13時20分29秒至13時29分40秒間，使用如附表一編號1 所示
    之乙○○帳戶，以27.5元至27.7元高於成交價之27.45 元至
    27.6元，委託買進40張，並於13時20分20秒至13時30分00秒
    成交31張，使巨擘公司之成交價由27.45 元上漲5 檔至27.7
    元，占該時段總成交量100 ％。
  8 月31日：盤中，於11時58分05秒至12時01分39秒間，使用
    如附表一編號5 所示之鈺源公司帳戶，以21.45 元至21.5元
    高於成交價之21.35 元至21.45 元，委託買進20張，並於11
    時58 分15 秒至12時03分15秒間全數成交，使巨擘公司之成
    交價由21.35 元上漲3 檔至21.5元，占該時段總成交量100
    ％。於13 時17 分47秒至13時18分30秒間，使用如附表一編
    號5 所示之鈺源公司帳戶，以21.45 元至21.5元高於成交價
    之21.2元至21.45 元，委託買進40張，並於13時17分50秒至
    13時19分05 秒 成交36張，使巨擘公司之成交價由21.2元上
    漲6 檔至21.5 元 ，占該時段總成交量100 ％。
  9 月5 日：盤中，於12時13分41秒至12時17分10秒間，使用
    如附表一編號5 所示之鈺源公司帳戶，以21.9元至21.95 元
    高於成交價之21.75 元至21.9元，委託買進25張，並於12時
    14分05秒至12時17分25秒間成交20張，使巨擘公司之成交價
    由21 .75 元 上漲4 檔至21.95 元，占該時段總成交量100
    ％。尾盤，於13時27分33秒，使用如附表一編號5 所示之鈺
    源公司帳戶，以22元高於成交價之21.8元，委託買進9 張，
    並於13時30分00秒全數成交，使巨擘公司之成交價由21.8元
    上漲3 檔至21.95 元，占該時段總成交量100 ％。
  9 月7 日：盤中，於10時05分58秒至10時07分15秒間，使用
    如附表一編號1 所示之乙○○帳戶，以22.3元至22.2元低於
    成交價之22.35 元至22.3元，委託賣出130 張，並於10時06
    分06 秒 至10時07分21秒間成交128 張，使巨擘公司之成交
    價由22. 35元下跌3 檔至22.2元，占該時段總成交量96.24
    ％。於12時43分12秒至12時44分19秒間，使用如附表一編號
    7 所示之鈺源公司帳戶，以22元至21.9元低於成交價之22.3
    元至22元，委託賣出40張，並於12時43分36秒至12時44分26
    秒成交32張，使巨擘公司之成交價由22.3元下跌8 檔至21.9
    元，占該時段總成交量100 ％。
  9 月9 日：盤中，於10時36分20秒至10時36分52秒間，使用
    如附表一編號4 所示之鈺源公司帳戶，以22元至20元低於成
    交價之22.3元至22.2元，委託賣出42張，並於10時36分30秒
    至10時36分55秒間全數成交，使巨擘公司之成交價由22.3元
    下跌6 檔至22元，占該時段總成交量100 ％。
  (二)乙○○另於以下日期，利用上開附表一所示帳戶互為買賣，
    在交易市場製造熱絡之假象，藉以吸引投資人進場買賣，而
    以相對成交之方式影響巨擘公司之股價：
  1 月28日：開盤後，於9 時11分36秒至43秒間，使用如附表
    一編號12所示之陳紀育帳戶，以35.5元之價格，分4 次委託
    賣出巨擘公司股票共計851 張，並於9 時35分35秒至9 時37
    分05 秒 間，由附表一編號4 所示之鈺源公司帳戶分別全數
    買進成交。
  4 月7 日：開盤後，於9 時42分15秒，使用如附表一編號3
    所示之乙○○帳戶，以32.9元之價格，分2 次委託賣出巨擘
    公司股票共計67張，並於9 時43分50秒至9 時44分20秒間，
    由附表一編號5 所示之鈺源公司帳戶分別全數買進成交。盤
    中，於9時50 分56秒，使用如附表一編號1 所示之乙○○帳
    戶，以33. 4 元之價格，分2 次委託賣出巨擘公司股票共計
    181 張，並於9時51 分50秒至9 時52分20秒間，由附表一編
    號5 所示之鈺源公司帳戶分別全數買進成交。
  5 月23日：盤前，於8 時56分37秒，使用如附表一編號1 所
    示之乙○○帳戶，以29元之價格，委託賣出巨擘公司股票17
    3 張，並於9 時00分20秒，由附表一編號5 所示之鈺源公司
    帳戶全數買進成交。開盤後，於9 時04分07秒，使用如附表
    一編號1 所示之乙○○帳戶，以28.75 元之價格，委託賣出
    巨擘公司股票10張，並於9 時04分20秒由附表一編號5 所示
    之鈺源公司帳戶全數買進成交。盤中，於9 時55分26秒，使
    用如附表一編號1 所示之乙○○帳戶，以28.4元之價格，委
    託賣出巨擘公司股票1 張，並於10時43分50秒由附表一編號
    1 所示之乙○○帳戶自行買回成交。
  5 月24日：盤中，於12時37分46秒，使用如附表一編號1 所
    示之乙○○帳戶，以27.45 元之價格，委託賣出巨擘公司股
    票1張 ，並於12時38分15秒由附表一編號1 所示之乙○○帳
    戶自行買回成交。於13時9 分44秒，使用如附表一編號1 所
    示之乙○○帳戶，以27.2元之價格，委託賣出巨擘公司股票
    2 張，並於13時9 分45秒由附表一編號1 所示之乙○○帳戶
    自行買回成交。
  5 月25日：開盤後，於9 時08分36秒至9 時10分54秒間，使
    用如附表一編號8 所示之鈺源公司帳戶，以25.3元之價格，
    分17次委託賣出巨擘公司股票共計3887張，並於9 時9 分10
    秒至9 時11分10秒間，由附表一編號1 所示之乙○○帳戶自
    行買回成交。
  6 月2 日：開盤後，於9 時31分08秒，使用如附表一編號1
    所示之乙○○帳戶，以30.5元之價格，委託賣出巨擘公司股
    票34 8張，並於9 時31分20秒由附表一編號5 所示之鈺源公
    司帳戶全數買進成交。
  6 月22日：開盤後，於9 時09分26秒至9 時14分22秒間，使
    用附表一編號2 所示之乙○○帳戶，以31.25 元之價格，分
    3 次委託賣出巨擘公司股票共計340 張，並於9 時12分05秒
    至9 時14分35秒間，由附表一編號5 所示之鈺源公司帳戶全
    數買進成交。於9 時13分58秒，使用附表一編號2 所示之乙
    ○○帳戶，以31.3元之價格，委託賣出巨擘公司股票48張，
    並於9 時16分05秒，由附表一編號5 所示之鈺源公司帳戶全
    數買進成交。於9 時18分07秒至9 時19分26秒間，使用附表
    一編號2 所示之乙○○帳戶，以31.6元之價格，分2 次委託
    賣出巨擘公司股票共計100 張，並於9 時19分05秒至9 時23
    分35秒間，由附表一編號5 所示之鈺源公司帳戶分別全數買
    進成交。於9 時19分50秒至9 時21分07秒間，使用附表一編
    號2 所示之乙○○帳戶，以31.5之價格，分4 次委託賣出巨
    擘公司股票共計262 張，並於9 時20分35秒至9 時22分35秒
    間，由附表一編號5 所示之鈺源公司帳戶分別全數買進成交
    。於9 時23分59秒，使用附表一編號2 所示之乙○○帳戶，
    以31.5元之價格，分2 次委託賣出巨擘公司股票共計26張，
    並於9 時24分05秒至9 時25 分05 秒間，由附表一編號5 所
    示之鈺源公司帳戶分別全數買進成交。於9 時33分52秒，使
    用附表一編號1 所示之乙○○帳戶，以31.4元之價格，分2
    次委託賣出巨擘公司股票共計300 張，並於9 時35分05秒至
    9 時35分35秒間，由附表一編號5 所示之鈺源公司帳戶分別
    全數買進成交。於9 時37分21秒，使用附表一編號1 所示之
    乙○○帳戶，以31元之價格，委託賣出巨擘公司股票50張，
    並於9 時37分35秒，由附表一編號5 所示之鈺源公司帳戶全
    數買進成交。於9 時37分05秒，使用附表一編號1 所示之乙
    ○○帳戶，以31.4元之價格，委託賣出巨擘公司股票5 張，
    並於9 時39分35秒，由附表一編號5 所示之鈺源公司帳戶全
    數買進成交。於9 時41分57秒，使用附表一編號1 所示之乙
    ○○帳戶，以31.3元之價格，委託賣出巨擘公司股票68張，
    並於9 時42分05秒，由附表一編號5 所示之鈺源公司帳戶全
    數買進成交。於9 時46分22秒，使用附表一編號1 所示之乙
    ○○帳戶，以31.2元之價格，委託賣出巨擘公司股票1 張，
    並於10時12分35秒，由附表一編號5 所示之鈺源公司帳戶全
    數買進成交。於10時16分41秒，使用附表一編號1 所示之乙
    ○○帳戶，以30.7元之價格，委託賣出巨擘公司股票40張，
    並於10時17分05秒，由附表一編號5 所示之鈺源公司帳戶全
    數買進成交。
  6 月23日：開盤後，於9 時10分06秒，使用如附表一編號1
    所示之乙○○帳戶，以31.45 元之價格，委託賣出巨擘公司
    股票10張，並於11時42分05秒由附表一編號1 所示之乙○○
    帳戶自行買回成交。於9 時44分26秒，使用如附表一編號1
    所示之乙○○帳戶，以31元之價格，分別委託賣出巨擘公司
    股票共計29張，並於9 時44分35秒由附表一編號1 所示之乙
    ○○帳戶分3 次自行買回成交。
  6 月24日：開盤後，於9 時00分48秒，使用如附表一編號1
    所示之乙○○帳戶，以32.3元之價格，委託賣出巨擘公司股
    票293 張，並於9 時01分40秒，使用如附表一編號5 所示之
    鈺源公司帳戶全數買進成交。
  8 月15日：盤前，於8 時57分45秒至9 時07分22秒間，使用
    附表一編號1 所示之乙○○帳戶，以29.4元之價格，分2 次
    委託賣出巨擘公司股票共計483 張，並於9 時07分40秒，由
    附表一編號11所示之鈺源公司帳戶分別全數買進成交。開盤
    後，於9 時00分34秒，使用附表一編號1 所示之乙○○帳戶
    ，以27.4 元 之價格，分2 次委託賣出巨擘公司股票共計
    139 張，並於9時01 分25秒至9 時01分50秒間，由附表一編
    號9 所示之鈺源公司帳戶分別全數買進成交。於9 時06分13
    秒，使用附表一編號1 所示之乙○○帳戶，以29元之價格，
    委託賣出巨擘公司股票430 張，並於9 時06分50秒，由附表
    一編號11所示之鈺源公司帳戶全數買進成交。於9 時08分20
    秒，使用附表一編號1所 示之乙○○帳戶，以29.4之價格，
    委託賣出巨擘公司股票85張，並於9 時08分30秒，由附表一
    編號11所示之鈺源公司帳戶全數買進成交。於13時20分16秒
    ，使用附表一編號1 所示之乙○○帳戶，以27.7元之價格，
    委託賣出巨擘公司股票共計2 張，並於13時20分36秒，由附
    表一編號1 所示之乙○○帳戶自行買回成交。
  8 月16日：開盤後，於9 時00分44秒，使用附表一編號3 所
    示之乙○○帳戶，以29.4元之價格，委託賣出巨擘公司股票
    45 0張，並於9 時01分40秒，由附表一編號10所示之鈺源公
    司帳戶全數買進成交。於9 時02分39秒，使用附表一編號3
    所示之乙○○帳戶，以29元之價格，委託賣出巨擘公司股票
    共計1 張，並於9 時02分55秒，由附表一編號1 所示之乙○
    ○帳戶全數買進成交。於9 時02分39秒，使用附表一編號3
    所示之乙○○帳戶，以29.2元之價格，委託賣出巨擘公司股
    票448 張，並於9 時03分20秒，由附表一編號10所示之鈺源
    公司帳戶全數買進成交。於9 時04分35秒，使用附表一編號
    3 所示之乙○○帳戶，以29元之價格，委託賣出巨擘公司股
    票1 張，並於9時04 分35秒，由附表一編號1 所示之乙○○
    帳戶全數買進成交。於9 時04分35秒，使用附表一編號3 所
    示之乙○○帳戶，以29.2元之價格，委託賣出巨擘公司股票
    489 張，並於9 時05 分00 秒，由附表一編號10所示之鈺源
    公司帳戶全數買進成交。於9 時14分54秒，使用附表一編號
    3 所示之乙○○帳戶，以28.9元之價格，委託賣出巨擘公司
    股票98張，並於9 時15分50秒，由附表一編號10所示之鈺源
    公司帳戶全數買進成交。於9 時14分54秒，使用附表一編號
    3 所示之乙○○帳戶，以28 .9 元之價格，委託賣出巨擘公
    司股票1 張，並於9 時15分50 秒 ，由附表一編號1 所示之
    乙○○帳戶全數買進成交。
  8 月26日：開盤後，於10時39分55秒，使用附表一編號1 所
    示之乙○○帳戶，以21.3元之價格，分2 次委託賣出巨擘公
    司股票共計267 張，並於10時42分17秒至10時42分42秒間，
    由附表一編號5 所示之鈺源公司帳戶全數買進成交。於11時
    10 分03 秒，使用附表一編號1 所示之乙○○帳戶，以21.9
    元之價格，委託賣出巨擘公司股票92張，並於11時11分27秒
    ，由附表一編號5 所示之鈺源公司帳戶全數買進成交。
二、案經法務部調查局臺北市調查處移送報請臺灣士林地方法院
    檢察署檢察官偵查後起訴。
    理  由
壹、程序方面：被告乙○○及選任辯護人對於公訴人提出之證據
    資料，均不爭執其證據能力，本院審酌該等言詞供述及書面
    作成時之狀況，並無不宜作為證據之情事，依刑事訴訟法第
    159 條之5 第2 項規定，得作為證據。
貳、實體方面：
一、上開犯罪事實，業據被告迭於警詢、偵查及本院審理中坦承
    不諱（甲○98年度偵字第6259號卷一第52至69頁、第100 至
    110 頁、甲○98年度偵字第6259號卷二第336 至340 頁、甲
    ○98年度偵字第6259號卷三第389 至390 頁、本院99年5 月
    20日準備程序及99年6 月22日審理筆錄參照），核與證人即
    華南永昌證券民權分公司營業員張志銘於警詢及偵查中之詰
    證（同上偵卷卷一第15至17頁、同上偵卷卷二第232 至第23
    5 頁）、證人即日盛證券忠孝分公司營業員張培璇於警詢及
    偵查中之詰證（同上偵卷卷一第18至20頁、同上偵卷卷二第
    233 至第234 頁）、證人即寶來證券蘆洲分公司營業員王裕
    霖於警詢及偵查中之詰證（同上偵卷卷一第21至23頁、同上
    偵卷卷二第235 至第236 頁）、證人即寶來證券成功分公司
    營業員王君如於警詢及偵查中之詰證（同上偵卷卷一第24
    至26頁、同上偵卷卷二第235 頁）、證人即被告乙○○之弟
    陳紀育於警詢及偵查中之詰證（同上偵卷卷一第27至31頁、
    同上偵卷卷二第253 至第254 頁）、證人即鈺源公司會計程
    瓊慧於警詢及偵查中之詰證（同上偵卷卷一第113 至116 頁
    、同上偵卷卷二第242 至第245 頁）、證人即鈺源公司會計
    助理余佩穎於警詢及偵查中之詰證（同上偵卷卷一第129 至
    133 頁、同上偵卷卷二第248 至第249 頁）、證人即財團法
    人中華民國證券櫃檯買賣中心交易部高級專員高慧君於偵查
    中之詰證（同上偵卷卷二第258 至第260 頁）所述相符，而
    被告並有以附表一所示帳戶炒作巨擘公司股票有拉抬股票、
    相對成交之行為，有財團法人中華民國證券櫃檯買賣中心94
    年11月18日證櫃交字第0940302266號巨擘公司股票交易分析
    意見書（同上偵卷卷一第143 至191 頁）、94年1 月28日至
    同年8 月26日涉嫌影響巨擘公司股票買賣有價證證券對應表
    （同上偵卷卷一第192 至196 頁）、投資人或集團交易明細
    表及委託成交對應表（同上偵卷卷一第197 至282 頁、第28
    3 至第314 頁）、被告等人相對成交暨拉抬股價情形研析表
    （同上偵卷卷二第5 至14頁）、財團法人中華民國證券櫃檯
    買賣中心98年8 月11日證櫃交字第0980018191號函文及附件
    之計算結果（同上偵卷卷三第334 頁）等資料附卷可佐。
二、按95年1 月11日修正前證券交易法第155 條第1 項第4 款所
    規定，對於證券交易所上市之有價證券，不得有意圖抬高或
    壓低集中交易市場某種有價證券之交易價格，自行或以他人
    名義，對該有價證券，連續以高價買入或以低價賣出，其目
    的在防止人為操作因素導致集中交易市場行情發生異常變動
    ，影響市場秩序。故如行為人主觀上有拉抬或壓抑價格之意
    圖，就特定之有價證券連續以高價買進或以低價賣出，即屬
    違反該規定，而構成同法第171 條之罪，又所謂「連續以高
    價買入」，係指於特定期間內，連續以高於平均買價、接近
    最高買價，或以當日之最高價格買入而言，並不以「連續漲
    停價買入」為必要。故茍於特定時期，某有價證券有下跌趨
    勢，而連續以高於平均買價操作買入，使該有價證券之股價
    維持於一定價位（即俗稱護盤），因其破壞交易市場之自由
    性，亦包括在內。且不以行為人主觀上有「意圖影響集中交
    易市場有價證券交易價格」為要件，亦不以客觀上「因而致
    交易市場之該股票價格有急劇變化」為必要（最高法院91年
    度台上字第3037號、93年度台上字第6507號判決參照）。本
    件被告係以附表一所示之證券帳戶買賣巨擘公司之股票，業
    如前述，而上開帳戶先後於前事實欄所示之營業日連續以漲
    停價或跌停價，以高於或低於當時成交價之價格買進或賣出
    巨擘公司股票，或於將收盤之際急速以漲停或跌停板價格委
    託買進或賣出之拉尾盤方式，影響巨擘公司股票當天之盤中
    成交價、收盤價及隔天開盤參考價，以此方式操作巨擘公司
    股票於集中交易市場之交易價格買賣巨擘公司股票，致影響
    巨擘公司股票當天之盤中成交價、收盤價及隔天開盤參考價
    等情，業有上述證據足資憑採，且櫃買中心櫃檯買賣中心94
    年11 月18 日證櫃交字第0940302266號巨擘公司股票交易分
    析意見書亦指出：巨擘公司於94年1 月17日等62個營業日成
    交買進或賣出之成交量達百分之二十以上，且亦計有94年1
    月28日33個營業日連續多次委託買進（賣出）價格高（低）
    於成交價或以漲（跌）停板價格委託，且對成交價格有明顯
    影響之情事，此有上開櫃買中心函及附件（見上開偵卷卷一
    第155 頁、第158 頁）可佐。由上開櫃買中心函示可知巨擘
    公司股價之震幅顯然遠高於同時段同類股及大盤震幅，悖離
    同類股及大盤之走勢，故被告上開以人頭帳戶買賣巨擘公司
    股票之行為，已明顯影響該公司股票於集中交易市場之價格
    ，亦足以誤導一般投資人認該檔股票買賣熱絡，進而投資買
    賣該檔股票。被告使用附表一之人頭證券帳戶為前述炒作護
    盤之行為，難謂其無規避主管機關查緝之意，且以本件被告
    於本院審理時亦自承伊為維持融資擔保品即巨擘公司股票之
    股價，而以附表一所示人頭證券帳戶為護盤，由是以察，被
    告確有對巨擘公司股票連續為高價買進或低價賣出，影響集
    中交易市場依市場自由供需形成交易價格之操作行為。
三、綜上所述，本件事證明確，被告犯行均堪予認定，應均依法
    論科。
參、新舊法之比較：
    本件被告行為後，刑法業於94年2 月2 日公布，於95年7 月
    1 日施行。按「行為後法律有變更者，適用行為時之法律，
    但行為後之法律有利於行為人者，適用最有利於行為人之法
    律」，現行刑法第2 條第1 項定有明文，此條規定乃與刑法
    第1 條罪刑法定主義契合，而貫徹法律禁止溯及既往原則，
    係規範行為後法律變更所生新舊法律比較適用之準據法，是
    以，刑法第2 條本身雖經修正，但其既屬適用法律之準據法
    ，本身尚無比較新舊法之問題，應一律適用裁判時之現行刑
    法第2條 規定以決定適用之刑罰法律。又被告行為後，證券
    交易法第155 條第1 項於95年1 月11日修正公布，原第4 款
    僅酌作文字修正，規範內容則不變；原第6 款因修正增定第
    5 款而改列為第7 款，規範內容亦不變；另證券交易法第17
    1 條亦於95年5 月30日修正公布，惟其修正理由係因刑法第
    4 章章名已由「共犯」修正為「正犯與共犯」，因而修正該
    條第3 項及第4 項之規定，至第1 項、第2 項、第5 項及第
    6 項則未修正。依上，經綜合比較被告行為後前揭法律之變
    更，並無有利或不利，本件自應整體適用被告行為時之證券
    交易法處斷。
肆、論罪科刑之理由：
一、按證券交易法第155 條第1 項第4 款規定：對於在證券交易
    所上市之有價證券，不得有「意圖抬高或壓低集中交易市場
    某種有價證券之交易價格，自行或以他人名義，對該有價證
    券，連續以高價買入或以低價賣出」之行為，原即以「連續
    」行為，為其犯罪構成要件，從而對於同一種有價證券，犯
    罪行為人必須符合上開要件而有「連續」行為時，始與該罪
    之構成要件相當，並僅成立單純一罪，不能再依刑法第56條
    規定論以連續犯（最高法院90年度臺上字第431 號判決、93
    年度臺上字第4325號判決參照）。又違反證券交易法第155
    條第1 項第1 、3 、4 、5 、6 款之規定，應依同法第171
    條之規定處罰，關於上開同法第155 條第1 項各款之規定，
    即學理上所謂「反操縱條款」，旨在規範證券交易所上市之
    有價證券，在交易上之各種非法操縱行為。其立法目的在健
    全證券交易市場之機能、維持證券交易之秩序，並保護投資
    人。就其立法文義而言，證券交易法第155 條第1 項第1 、
    3 、4 、5 款之規定，係列示不同類型之非法操縱行為，而
    同條項第6 款之規定，則為非法操縱行為之概括類型，但文
    義上仍應視為非法操縱行為之另一種類型，此應係證券交易
    市場之非法操縱行為，屬智慧型之經濟犯罪，其犯罪態樣複
    雜，立法上無法一一列舉所致。申言之，行為人之行為縱已
    該當該條項第1、3、4 、5 款中其中一或數款之非法操縱行
    為類型之構成要件，如另有該當同條項第6 款之非法操縱行
    為類型之構成要件時，自非可置而不論，始符該法條為「反
    操縱條款」之立法目的。從而如行為人係基於包括之認識，
    單一之目的，就某一種集中交易市場之有價證券，或同時就
    多數集中市場交易之有價證券，接續有該當證券交易法第15
    5 條第1 項各款所示之非法操縱該等相關有價證券之行為者
    ，應僅成立一罪，不能以連續犯論。於此情形，應就所犯不
    同之非法操縱行為之類型中，擇一重論處。（最高法院95年
    度臺上字第1221號判決參照。）
二、核被告乙○○所為，係違反95年1 月11日修正前證券交易法
    第155 條第1 項第4 款及第6 款之規定，而應依95年5 月30
    日修正前即93年4 月28日修正公佈之證券交易法第171 條第
    1 項第1 款處斷。被告雖均一行為同時違反證券交易法第15
    5 條第1 項第4 款、第6 款之規定，而觸犯同法第171 條第
    1 項第1 款之罪，惟其中第4 款之規定，係意圖影響有價證
    券之交易價格，其犯行較同條項第6 款嚴重，依前揭說明，
    應逕依該款之規定論處。又被告利用自己或他人名義之證券
    帳戶，透過不知情之營業員等人下單買賣股票，而遂行本件
    犯行，為間接正犯。又本件被告係對於同一種有價證券即巨
    擘公司股票以自己或他人名義，於一定期間內，對該有價證
    券連續以高價買進或低價賣出，揆諸前開說明，被告之行為
    僅成立單純一罪，自不再另論以修正前刑法第56條之連續犯
    。
三、查被告於偵查及本院審理時均自白犯罪，且已履行起訴檢察
    官要求於本院審理期間向財團法人國際單親兒童文教基金會
    為公益捐款新臺幣20萬元，且被告本件犯罪並無所得，此有
    郵政劃撥儲金存款收據、財團法人中華民國證券櫃檯買賣中
    心98年8 月11日證櫃交字第0980018191號函文及附件之計算
    結果等在卷可稽。由是以觀，被告違反證券交易法第171 條
    第1 項之罪，於偵查中自白，並無犯罪所得，自應依95年5
    月30日修正前即93年4 月28日修正公佈之證券交易法第171
    條第4 項之規定，減輕其刑。
四、爰審酌被告為擔保融資擔保品市場價值，避免銀行追加融資
    擔保品，一時失慮，以自己或他人名義之證券帳戶，連續以
    高價買入或低價賣出，直接或間接操作巨擘公司市場供需形
    成之交易價格，嚴重破壞股票交易市場形成之市場機制，混
    淆投資人為買賣之投資判斷，惟念及被告犯後始終坦承犯行
    不暐，且已履行前公益捐款義務，認其已知悔悟，又本件犯
    罪最終並無所得，犯罪時間非長，並酌前開操縱行為僅炒作
    巨擘公司之單一個股，手法較為單純，且無證據可證明其前
    開操作行為有損害投資人。並斟酌被告於偵查及本院審理中
    ，均未有隱匿其所犯罪行，並自白犯罪及認錯，本件犯罪並
    無所得，且已履行前開公益捐款義務等一切情狀，量處如主
    文所示之刑。另被告係於96年4 月24日前犯本件違反證券交
    易法犯行，且無其他不合中華民國九十六年罪犯減刑條例所
    定不得減刑之情形，應依該條例第2 條第1 項第3 款、第7
    條之規定，減其宣告刑二分之一。
五、末按修正後刑法施行後，緩刑之宣告，應適用新法第74條之
    規定（最高法院95年度第8 次刑事庭會議決議參照）。查被
    告前未曾因故意犯罪受有期徒刑以上刑之宣告，有臺灣高等
    法院被告前案紀錄表1 份附卷可佐，其因一時失慮，致罹刑
    典，所犯固不可取，然經此起訴審判，當知警惕，並思貢獻
    己力回饋社會、扶助弱勢，信無再犯之虞，本院認所宣告之
    刑，以暫不執行為適當，併予宣告緩刑2 年，以啟自新。另
    被告因操縱巨擘公司股價之犯行合計已實現擬制虧損為10,
    405 仟元，有前開櫃檯買賣中心函文在卷可按，是以被告本
    件犯罪並無犯罪所得，自無庸依同法第171 條第6 項之規定
    ，諭知沒收，併此敘明。
六、據上論斷，應依刑事訴訟法第299 條第1 項前段、95年1 月
    11日修正公布前證券交易法第155 條第1 項第4 款、第6 款
    、95年5 月30日修正前證券交易法第第171 條第1 項第1 款
    、第4 項，刑法第2 條第1 項前段、第11條前段、第74條第
    1 項第1 款，中華民國九十六年罪犯減刑條例第2 條第1 項
    第3 款、第7 條，判決如主文。
七、本案經檢察官曾勁元到庭執行職務。
中    華    民    國    99    年    6     月    30    日
                  刑事第一庭審判長法  官  洪英花
                                  法  官  雷雯華
                                  法  官  王沛雷
以上正本證明與原本無異。
如不服本判決應於收受判決後10日內向本院提出上訴書狀，並應
應敘述具體理由。其未敘述上訴理由者，應於上訴期間屆滿後20
日內向本院補提理由書 (均須按他造當事人之人數附繕本)「 切
勿逕送上級法院」。
                                  書記官  吳尚文
中    華    民    國    99    年    6     月    30    日
附錄論罪法條
附錄本件論罪科刑法條：
95年1月11日修正公布前證券交易法第155條第1項第4款及第6款
對於在證券交易所上市之有價證券，不得有左列各款之行為：
四、意圖抬高或壓低集中交易市場某種有價證券之交易價格，自
    行或以他人名義，對該有價證券，連續以高價買入或以低價
    賣出。
六、直接或間接從事其他影響集中交易市場某種有價證券交易價
    格之操縱行為者。
證券交易法第171 條
（95年5 月30日修正前即93年4 月28日修正公佈之條文）
有下列情事之一者，處3 年以上10年以下有期徒刑，得併科新臺
幣1 千萬元以上2 億元以下罰金：
一、違反第20條第1 項、第2 項、第155 條第1 項、第2 項或第
    157 條之1 第1 項之規定者。
二、已依本法發行有價證券公司之董事、監察人、經理人或受僱
    人，以直接或間接方式，使公司為不利益之交易，且不合營
    業常規，致公司遭受重大損害者。
三、已依本法發行有價證券公司之董事、監察人或經理人，意圖
    為自己或第三人之利益，而為違背其職務之行為或侵占公司
    資產。
犯前項之罪，其犯罪所得金額達新臺幣1 億元以上者，處7 年以
上有期徒刑，得併科新臺幣2 千5 百萬元以上5 億元以下罰金。
犯第1 項或第2 項之罪，於犯罪後自首，如有犯罪所得並自動繳
交全部所得財物者，減輕或免除其刑；並因而查獲其他共犯者，
免除其刑。
犯第1 項或第2 項之罪，在偵查中自白，如有犯罪所得並自動繳
交全部所得財物者，減輕其刑；並因而查獲其他共犯者，減輕其
刑至2 分之1 。
犯第1 項或第2 項之罪，其犯罪所得利益超過罰金最高額時，得
於所得利益之範圍內加重罰金；如損及證券市場穩定者，加重其
刑至2 分之1 。
犯第1 項或第2 項之罪者，其因犯罪所得財物或財產上利益，除
應發還被害人、第三人或應負損害賠償金額者外，以屬於犯人者
為限，沒收之。如全部或一部不能沒收時，追徵其價額或以其財
產抵償之。
附表一：乙○○下單證券商及帳戶一覽表
┌──┬────┬──────┬──────┬────────────┐
│編號│姓名    │券商名稱    │股票交割帳戶│銀行帳戶                │
├──┼────┼──────┼──────┼────────────┤
│1   │乙○○  │寶來證券蘆洲│188820      │國泰世華銀行內湖分行    │
│    │        │分公司      │            │000-00-0000000          │
├──┼────┼──────┼──────┼────────────┤
│2   │乙○○  │華南永昌證券│110663      │國泰世華銀行南高雄分行  │
│    │        │民權分公司  │            │000-00-0000000          │
├──┼────┼──────┼──────┼────────────┤
│3   │乙○○  │日盛證券忠孝│610558      │日盛銀行營業部          │
│    │        │分公司      │            │000-00-000000000        │
├──┼────┼──────┼──────┼────────────┤
│4   │鈺源投資│寶來證券蘆洲│199699      │國泰世華銀行內湖分行    │
│    │(股)公司│分公司      │            │000-00-000000-0         │
├──┼────┼──────┼──────┼────────────┤
│5   │鈺源投資│寶來證券成功│367796      │兆豐銀行南港分行        │
│    │(股)公司│分公司      │            │000-00000000            │
│    │        │            │            ├────────────┤
│    │        │            │            │國泰世華銀行文德分行    │
│    │        │            │            │000-00-0000000          │
├──┼────┼──────┼──────┼────────────┤
│6   │鈺源投資│寶來證券公司│815467      │國泰世華銀行忠孝分行    │
│    │(股)公司│            │            │000-00-000000-0         │
│    │        │            │            │                        │
├──┼────┼──────┼──────┼────────────┤
│7   │鈺源投資│華南永昌證券│109807      │國泰世華銀行南高雄分行  │
│    │(股)公司│民權分公司  │            │000-00-0000000          │
│    │        │            │            │                        │
│    │        │            │            │                        │
├──┼────┼──────┼──────┼────────────┤
│8   │鈺源投資│日盛證券忠孝│610561      │日盛銀行營業部          │
│    │(股)公司│分公司      │            │000-00-0000000          │
├──┼────┼──────┼──────┼────────────┤
│9   │鈺源投資│復華證券古亭│6768        │國泰世華銀行南門分行    │
│    │(股)公司│分公司      │            │000-00-000000-0         │
├──┼────┼──────┼──────┼────────────┤
│10  │鈺源投資│台証證券博愛│22267       │國泰世華銀行館前分行    │
│    │(股)公司│分公司      │            │000-00-000000-0         │
├──┼────┼──────┼──────┼────────────┤
│11  │鈺源投資│群益證券忠孝│374309      │國泰世華銀行忠孝分行    │
│    │(股)公司│分公司      │            │000-00-000000-0         │
├──┼────┼──────┼──────┼────────────┤
│12  │陳紀育  │日盛證券忠孝│595576      │日盛銀行營業部          │
│    │        │分公司      │            │000-00-000000000        │
├──┼────┼──────┼──────┼────────────┤
│13  │余佩穎  │日盛證券忠孝│590788      │日盛銀行營業部          │
│    │        │分公司      │            │000-00-000000000        │
├──┼────┼──────┼──────┼────────────┤
│14  │程瓊慧  │日盛證券忠孝│581616      │日盛銀行營業部          │
│    │        │分公司      │            │000-00-00000000         │
└──┴────┴──────┴──────┴────────────┘

司法院資訊處製作；財團法人民間司法改革基金會備份。
